臺灣高等法院刑事裁定
111年度聲字第2326號
聲  請  人  臺灣高等檢察署檢察官
受  刑  人  王華瀚



上列聲請人因受刑人數罪併罰有二裁判以上，聲請定其應執行之
刑（聲請案號：111年度執聲字第1087號），本院裁定如下：
　　主　文
王華瀚所犯如附表所示之罪，應執行有期徒刑肆年。
　　理　由
一、聲請意旨略以：上列受刑人王華瀚（下稱受刑人）因詐欺等
    罪，先後經判決確定如附表所示，應依刑法第50條第1項、
    第53條、第51條第5款規定，定其應執行之刑，爰依刑事訴
    訟法第477條第1項聲請裁定等語。
二、按裁判確定前犯數罪者，併合處罰之；數罪併罰，有二裁判
    以上者，依刑法第51條之規定，定其應執行之刑，刑法第50
    條第1項前段、第53條分別定有明文。又數罪併罰，有二裁
    判以上，依同法第51條規定，定其應執行之刑，其宣告多數
    有期徒刑者，於各刑中之最長期以上，各刑合併之刑期以下
    ，定其刑期，但不得逾30年，刑法第53條及第51條第5款分
    別定有明文。
三、查受刑人因犯如附表各編號所示詐欺罪，經本院先後判處如
    附表所示之刑，均經分別確定在案，茲檢察官聲請定其應執
    行之刑，本院審核認聲請為正當，爰審酌附表編號1至41均
    為三人以上共同以網際網路對公眾散布而犯詐欺取財罪，犯
    罪時間相近，行為態樣、手段及動機相同或相似，責任非難
    重複程度甚高，罪質、行為態樣、手段、動機非異，考量受
    刑人犯罪情節、行為次數，並對受刑人犯如附表數罪各自整
    體非難評價及刑法量刑公平正義理念之內部限制，考量法律
    之外部性及內部性界限、各罪間之關係、受刑人經本院函詢
    未以書狀表示意見（見本院卷第57頁）等因素，就受刑人所
    犯如附表所示各罪所處之刑，合併定其應執行刑為如主文所
    示。
四、依刑事訴訟法第477條第1項，刑法第53條、第51條第5款，
    裁定如主文。
中　　華　　民　　國　　111 　年　　7 　　月　　29　　日
                  刑事第九庭    審判長法　官  潘翠雪
                                      法　官  俞秀美
                                      法　官  陳俞婷
以上正本證明與原本無異。
如不服本裁定，應於收受送達後五日內向本院提出抗告狀。
                                      書記官  李政庭
中　　華　　民　　國　　111 　年　　7 　　月　　29　　日
附表
編         號  1 2 3 罪         名  詐欺 詐欺 詐欺 宣   告   刑  有期徒刑1年 有期徒刑1年 有期徒刑1年 犯 罪 日 期  109年8月20日 109年8月25日前某日 109年8月17日  偵查(自訴)機關年度案號  基隆地檢109年度偵字第5164號等 基隆地檢109年度偵字第5164號等 基隆地檢109年度偵字第5164號等  最  後  事實審 法  院 臺灣高院 臺灣高院 臺灣高院  案  號 110年度上訴字第3152號 110年度上訴字第3152號 110年度上訴字第3152號  判  決日  期 111年1月25日 111年1月25日 111年1月25日   確定   判決 法  院 最高法院 最高法院 最高法院  案  號 111年度台上字第2537號 111年度台上字第2537號 111年度台上字第2537號  判決確定日期 111年5月11日 111年5月11日 111年5月11日 是否得易科罰金        否       否       否 備         註  基隆地檢111年度執字第972號 基隆地檢111年度執字第972號 基隆地檢111年度執字第972號 
編         號  4 5 6 罪         名  詐欺 詐欺 詐欺 宣   告   刑  有期徒刑1年 有期徒刑1年 有期徒刑1年 犯 罪 日 期  109年8月17日 109年8月21日 109年8月25日  偵查(自訴)機關年度案號  基隆地檢109年度偵字第5164號等 基隆地檢109年度偵字第5164號等 基隆地檢109年度偵字第5164號等  最  後  事實審 法  院 臺灣高院 臺灣高院 臺灣高院  案  號 110年度上訴字第3152號 110年度上訴字第3152號 110年度上訴字第3152號  判  決日  期 111年1月25日 111年1月25日 111年1月25日   確定   判決 法  院 最高法院 最高法院 最高法院  案  號 111年度台上字第2537號 111年度台上字第2537號 111年度台上字第2537號  判決確定日期 111年5月11日 111年5月11日 111年5月11日 是否得易科罰金        否       否       否 備         註  基隆地檢111年度執字第972號 基隆地檢111年度執字第972號 基隆地檢111年度執字第972號 

編         號  7 8 9 罪         名  詐欺 詐欺 詐欺 宣   告   刑  有期徒刑1年 有期徒刑1年 有期徒刑1年 犯 罪 日 期  109年8月25日 109年8月17日 109年8月14日  偵查(自訴)機關年度案號  基隆地檢109年度偵字第5164號等 基隆地檢109年度偵字第5164號等 基隆地檢109年度偵字第5164號等  最  後  事實審 法  院 臺灣高院 臺灣高院 臺灣高院  案  號 110年度上訴字第3152號 110年度上訴字第3152號 110年度上訴字第3152號  判  決日  期 111年1月25日 111年1月25日 111年1月25日   確定   判決 法  院 最高法院 最高法院 最高法院  案  號 111年度台上字第2537號 111年度台上字第2537號 111年度台上字第2537號  判決確定日期 111年5月11日 111年5月11日 111年5月11日 是否得易科罰金        否       否       否 備         註  基隆地檢111年度執字第972號 基隆地檢111年度執字第972號 基隆地檢111年度執字第972號 
編         號  10 11 12 罪         名  詐欺 詐欺 詐欺 宣   告   刑  有期徒刑1年 有期徒刑1年 有期徒刑1年 犯 罪 日 期  109年8月24日 109年8月24日 109年8月16日  偵查(自訴)機關年度案號  基隆地檢109年度偵字第5164號等 基隆地檢109年度偵字第5164號等 基隆地檢109年度偵字第5164號等  最  後  事實審 法  院 臺灣高院 臺灣高院 臺灣高院  案  號 110年度上訴字第3152號 110年度上訴字第3152號 110年度上訴字第3152號  判  決日  期 111年1月25日 111年1月25日 111年1月25日   確定   判決 法  院 最高法院 最高法院 最高法院  案  號 111年度台上字第2537號 111年度台上字第2537號 111年度台上字第2537號  判決確定日期 111年5月11日 111年5月11日 111年5月11日 是否得易科罰金        否       否       否 備         註  基隆地檢111年度執字第972號 基隆地檢111年度執字第972號 基隆地檢111年度執字第972號 
編         號  13 14 15 罪         名  詐欺 詐欺 詐欺 宣   告   刑  有期徒刑1年 有期徒刑1年 有期徒刑1年 犯 罪 日 期  109年8月20日前某日 109年8月14日 109年8月18日  偵查(自訴)機關年度案號  基隆地檢109年度偵字第5164號等 基隆地檢109年度偵字第5164號等 基隆地檢109年度偵字第5164號等  最  後  事實審 法  院 臺灣高院 臺灣高院 臺灣高院  案  號 110年度上訴字第3152號 110年度上訴字第3152號 110年度上訴字第3152號  判  決日  期 111年1月25日 111年1月25日 111年1月25日   確定   判決 法  院 最高法院 最高法院 最高法院  案  號 111年度台上字第2537號 111年度台上字第2537號 111年度台上字第2537號  判決確定日期 111年5月11日 111年5月11日 111年5月11日 是否得易科罰金        否       否       否 備         註  基隆地檢111年度執字第972號 基隆地檢111年度執字第972號 基隆地檢111年度執字第972號 
編         號  16 17 18 罪         名  詐欺 詐欺 詐欺 宣   告   刑  有期徒刑1年 有期徒刑1年 有期徒刑1年 犯 罪 日 期  109年8月18日 109年8月19日 109年8月16日  偵查(自訴)機關年度案號  基隆地檢109年度偵字第5164號等 基隆地檢109年度偵字第5164號等 基隆地檢109年度偵字第5164號等  最  後  事實審 法  院 臺灣高院 臺灣高院 臺灣高院  案  號 110年度上訴字第3152號 110年度上訴字第3152號 110年度上訴字第3152號  判  決日  期 111年1月25日 111年1月25日 111年1月25日   確定   判決 法  院 最高法院 最高法院 最高法院  案  號 111年度台上字第2537號 111年度台上字第2537號 111年度台上字第2537號  判決確定日期 111年5月11日 111年5月11日 111年5月11日 是否得易科罰金        否       否       否 備         註  基隆地檢111年度執字第972號 基隆地檢111年度執字第972號 基隆地檢111年度執字第972號 
編         號  19 20 21 罪         名  詐欺 詐欺 詐欺 宣   告   刑  有期徒刑1年 有期徒刑1年 有期徒刑1年 犯 罪 日 期  109年8月20日 109年8月19日 109年8月19日  偵查(自訴)機關年度案號  基隆地檢109年度偵字第5164號等 基隆地檢109年度偵字第5164號等 基隆地檢109年度偵字第5164號等  最  後  事實審 法  院 臺灣高院 臺灣高院 臺灣高院  案  號 110年度上訴字第3152號 110年度上訴字第3152號 110年度上訴字第3152號  判  決日  期 111年1月25日 111年1月25日 111年1月25日   確定   判決 法  院 最高法院 最高法院 最高法院  案  號 111年度台上字第2537號 111年度台上字第2537號 111年度台上字第2537號  判決確定日期 111年5月11日 111年5月11日 111年5月11日 是否得易科罰金        否       否       否 備         註  基隆地檢111年度執字第972號 基隆地檢111年度執字第972號 基隆地檢111年度執字第972號 
編         號  22 23 24 罪         名  詐欺 詐欺 詐欺 宣   告   刑  有期徒刑1年 有期徒刑1年 有期徒刑1年 犯 罪 日 期  109年8月25日 109年8月14日 109年8月14日  偵查(自訴)機關年度案號  基隆地檢109年度偵字第5164號等 基隆地檢109年度偵字第5164號等 基隆地檢109年度偵字第5164號等  最  後  事實審 法  院 臺灣高院 臺灣高院 臺灣高院  案  號 110年度上訴字第3152號 110年度上訴字第3152號 110年度上訴字第3152號  判  決日  期 111年1月25日 111年1月25日 111年1月25日   確定   判決 法  院 最高法院 最高法院 最高法院  案  號 111年度台上字第2537號 111年度台上字第2537號 111年度台上字第2537號  判決確定日期 111年5月11日 111年5月11日 111年5月11日 是否得易科罰金        否       否       否 備         註  基隆地檢111年度執字第972號 基隆地檢111年度執字第972號 基隆地檢111年度執字第972號 
編         號  25 26 27 罪         名  詐欺 詐欺 詐欺 宣   告   刑  有期徒刑1年 有期徒刑1年 有期徒刑1年 犯 罪 日 期  109年8月14日 109年8月19日 109年8月19日  偵查(自訴)機關年度案號  基隆地檢109年度偵字第5164號等 基隆地檢109年度偵字第5164號等 基隆地檢109年度偵字第5164號等  最  後  事實審 法  院 臺灣高院 臺灣高院 臺灣高院  案  號 110年度上訴字第3152號 110年度上訴字第3152號 110年度上訴字第3152號  判  決日  期 111年1月25日 111年1月25日 111年1月25日   確定   判決 法  院 最高法院 最高法院 最高法院  案  號 111年度台上字第2537號 111年度台上字第2537號 111年度台上字第2537號  判決確定日期 111年5月11日 111年5月11日 111年5月11日 是否得易科罰金        否       否       否 備         註  基隆地檢111年度執字第972號 基隆地檢111年度執字第972號 基隆地檢111年度執字第972號 
編         號  28 29 30 罪         名  詐欺 詐欺 詐欺 宣   告   刑  有期徒刑1年 有期徒刑1年 有期徒刑1年 犯 罪 日 期  109年8月17日 109年8月16日 109年8月14日  偵查(自訴)機關年度案號  基隆地檢109年度偵字第5164號等 基隆地檢109年度偵字第5164號等 基隆地檢109年度偵字第5164號等  最  後  事實審 法  院 臺灣高院 臺灣高院 臺灣高院  案  號 110年度上訴字第3152號 110年度上訴字第3152號 110年度上訴字第3152號  判  決日  期 111年1月25日 111年1月25日 111年1月25日   確定   判決 法  院 最高法院 最高法院 最高法院  案  號 111年度台上字第2537號 111年度台上字第2537號 111年度台上字第2537號  判決確定日期 111年5月11日 111年5月11日 111年5月11日 是否得易科罰金        否       否       否 備         註  基隆地檢111年度執字第972號 基隆地檢111年度執字第972號 基隆地檢111年度執字第972號 
編         號  31 32 33 罪         名  詐欺 詐欺 詐欺 宣   告   刑  有期徒刑1年 有期徒刑1年 有期徒刑1年 犯 罪 日 期  109年9月4日前某日 109年8月19日 109年8月28日  偵查(自訴)機關年度案號  基隆地檢109年度偵字第5164號等 基隆地檢109年度偵字第5164號等 基隆地檢109年度偵字第5164號等  最  後  事實審 法  院 臺灣高院 臺灣高院 臺灣高院  案  號 110年度上訴字第3152號 110年度上訴字第3152號 110年度上訴字第3152號  判  決日  期 111年1月25日 111年1月25日 111年1月25日   確定   判決 法  院 最高法院 最高法院 最高法院  案  號 111年度台上字第2537號 111年度台上字第2537號 111年度台上字第2537號  判決確定日期 111年5月11日 111年5月11日 111年5月11日 是否得易科罰金        否       否       否 備         註  基隆地檢111年度執字第972號 基隆地檢111年度執字第972號 基隆地檢111年度執字第972號 
編         號  34 35 36 罪         名  詐欺 詐欺 詐欺 宣   告   刑  有期徒刑1年 有期徒刑1年 有期徒刑1年 犯 罪 日 期  109年8月17日 109年8月21日 109年8月14日  偵查(自訴)機關年度案號  基隆地檢109年度偵字第5164號等 基隆地檢109年度偵字第5164號等 基隆地檢109年度偵字第5164號等  最  後  事實審 法  院 臺灣高院 臺灣高院 臺灣高院  案  號 110年度上訴字第3152號 110年度上訴字第3152號 110年度上訴字第3152號  判  決日  期 111年1月25日 111年1月25日 111年1月25日   確定   判決 法  院 最高法院 最高法院 最高法院  案  號 111年度台上字第2537號 111年度台上字第2537號 111年度台上字第2537號  判決確定日期 111年5月11日 111年5月11日 111年5月11日 是否得易科罰金        否       否       否 備         註  基隆地檢111年度執字第972號 基隆地檢111年度執字第972號 基隆地檢111年度執字第972號 
編         號  37 38 39 罪         名  詐欺 詐欺 詐欺 宣   告   刑  有期徒刑1年 有期徒刑1年 有期徒刑1年 犯 罪 日 期  109年8月15日 109年8月14日 109年8月14日  偵查(自訴)機關年度案號  基隆地檢109年度偵字第5164號等 基隆地檢109年度偵字第5164號等 基隆地檢109年度偵字第5164號等  最  後  事實審 法  院 臺灣高院 臺灣高院 臺灣高院  案  號 110年度上訴字第3152號 110年度上訴字第3152號 110年度上訴字第3152號  判  決日  期 111年1月25日 111年1月25日 111年1月25日   確定   判決 法  院 最高法院 最高法院 最高法院  案  號 111年度台上字第2537號 111年度台上字第2537號 111年度台上字第2537號  判決確定日期 111年5月11日 111年5月11日 111年5月11日 是否得易科罰金        否       否       否 備         註  基隆地檢111年度執字第972號 基隆地檢111年度執字第972號 基隆地檢111年度執字第972號 
編         號  40 41 罪         名  詐欺 詐欺 宣   告   刑  有期徒刑1年 有期徒刑1年 犯 罪 日 期  109年8月15日 109年8月16日 偵查(自訴)機關年度案號  基隆地檢109年度偵字第5164號等 基隆地檢109年度偵字第5164號等  最  後  事實審 法  院 臺灣高院 臺灣高院  案  號 110年度上訴字第3152號 110年度上訴字第3152號  判  決日  期 111年1月25日 111年1月25日   確定   判決 法  院 最高法院 最高法院  案  號 111年度台上字第2537號 111年度台上字第2537號  判決確定日期 111年5月11日 111年5月11日 是否得易科罰金        否       否 備         註  基隆地檢111年度執字第972號 基隆地檢111年度執字第972號